【裁判字號】    94,易,679
【裁判日期】    950126
【裁判案由】    竊盜
【裁判全文】
臺灣屏東地方法院刑事判決               94年度易字第679號
公  訴  人  臺灣屏東地方法院檢察署檢察官
被      告  戊○○
            丙○○
上列被告等因竊盜案件，經檢察官提起公訴（94年度偵字第5570
號），本院判決如下：
    主  文
戊○○共同竊盜，處有期徒刑陸月，如易科罰金，以參佰元折算
壹日。
丙○○共同竊盜，累犯，處有期徒刑捌月。
    事  實
一、丙○○前因竊盜案件，經本院以90年度易字第1391號判處有
    期徒刑4 月確定，於民國91年9 月12日執行完畢。戊○○與
    丙○○為同村之朋友關係，其等於94年11月11日20時50分許
    ，在屏東縣枋山鄉○○村○○路95號前，見乙○○所使用之
    車號Ｊ2Ｅ─082號重機車（置物箱內有郵局存摺、印章、長
    壽香菸3 包及檳榔1 包）之鑰匙未拔下，有機可乘，竟共同
    基於意圖為自己不法所有之犯意聯絡，由戊○○徒手發動機
    車引擎，丙○○在旁把風接應，得手後由戊○○騎乘上述機
    車搭載丙○○離去，適乙○○之子甲○○在距離機車約15公
    尺遠之涼亭處，目擊戊○○、丙○○竊取上開機車並立即追
    呼戊○○2 人無效後，甲○○旋即騎乘機車四處尋找，嗣於
    同日21時30分許，在屏東縣枋山鄉○○村○○路臨時漁會市
    場附近發現戊○○2 人，乃將其等攔下取回上開機車，並報
    警處理，戊○○、丙○○始於同日22時15分許，至楓港派出
    所說明，並交出其等取自該部車內食用之剩餘之長壽香菸1
    包、檳榔1 包。
二、案經屏東縣警察局枋寮分局報請臺灣屏東地方法院檢察署檢
    察官偵查起訴。
    理  由
一、訊據被告戊○○固對於上開時、地，騎走前開車號Ｊ2 Ｅ─
    082 號重機車，且在屏東縣枋山鄉○○村○○路臨時漁會市
    場附近，為甲○○發現其騎乘該機車搭載被告丙○○，甲○○乃將其等攔下並取回上開機車之事實供承不諱，而被告丙○○雖坦承被告戊○○有騎乘上開機車搭載其同行，且為甲○○在上開臨時漁會市場附近發現時，確實與被告戊○○共
    乘前開機車之事實，惟其2 人皆矢口否認有何竊盜犯行，被
    告戊○○辯稱：我確實有騎走該部機車，但是我有跟車主借
    車，而且也有想要把機車騎回去還給他們云云，被告丙○○
    則辯稱：我當天跟被告戊○○、丁○○一起在楓港橋旁邊喝
    酒聊天到晚上7 、8 點左右，被告戊○○就先離開了，過一
    會兒，他就騎1 部機車回來找我，說他的腳踏車不見了，叫
    我上機車，陪他去找腳踏車，後來被害人找到我們時，被告
    戊○○才說有想要把機車騎去還他，那時我才知道那部機車
    是被害人的，丁○○可以證明被告戊○○去偷機車時，我沒
    有跟著去，因為我都跟丁○○在楓港橋的堤防上云云。經查
    ：
（一）上開被告戊○○、丙○○於前開時、地，在未取得前開機
      車所有權人乙○○之同意下，即由被告丙○○在旁把風，
      被告戊○○徒手發動該部機車引擎，共同竊取該部機車並
      食用該部機車置物箱內之香菸、檳榔，且於同日21時30分
      許，為被害人之子甲○○在屏東縣枋山鄉○○村○○路臨
      時漁會市場附近尋獲而取回該部機車之事實，業經證人乙○○於警詢及甲○○於警偵訊、本院審理時分別證述綦詳
      ，並有贓物認領保管單1 紙在卷可稽。又被告戊○○雖辯
      稱有跟車主借車，有要騎回去還車云云，然觀之證人甲○○於偵查中證述其父親說他在屋內休息，沒有聽到外面有
      人要借機車，就算被告戊○○、丙○○要跟其借車，其也
      不可能借車給他們，因為大家都知道他們前科很多，不務
      正業，誰敢借機車給他們等語，及其於本院審理時具結證
      稱：我遇到被告2 人時，他們說有跟我們借機車，但是他
      們根本沒有跟我們借；車上的檳榔、香菸都有被吃過等語
      ，倘被告戊○○果真有向證人甲○○、乙○○借車之意，
      衡諸一般社會常情及避免遭人誤會竊盜之前提下，理當會
      在確實取得車主同意下，始使用該部機車，況被告戊○○
      、丙○○在未經證人乙○○、甲○○許可下，即擅自取用
      該部機車內之香菸、檳榔之行為，亦超越被告戊○○所稱
      借用機車之範圍，足認被告戊○○上開所辯，顯係脫免罪
      責之詞，不可採信。
（二）另被告丙○○雖辯稱被告戊○○竊取上開機車時，其無同
      行，而係與丁○○在一起喝酒聊天云云。惟查，證人丁○○於本院審理時具結證稱：案發當日我和被告丙○○、戊○○從下午開始就一起喝酒到晚上6 、7 點，之後又去楓
      港老人活動中心附近之商展繼續喝酒聊天，後來被告丙○○、戊○○2 人說要一起離開去買東西，他們就一起先離
      開，再來發生什麼事情我就不知道了，我是後來碰到證人
      甲○○時才知道他們2 人去偷機車；我沒有看到被告戊○○騎機車載走被告丙○○；他們離開之後有再回來找我，
      但是沒有騎機車，是走路來的等語，且證人甲○○亦於本
      院審理時證述：被告丙○○從頭到尾都跟被告戊○○在一
      起，被告戊○○騎走機車時，被告丙○○確實在旁邊，後
      來我抓到他們的時候，被告丙○○也確實在該部機車上，
      而且被告丙○○在警察局時也有說放在車上的印鑑是他丟
      掉的，車上的檳榔、香菸都有被吃過等情，足證被告丙○○所持被告戊○○竊取上開機車當時，其與證人丁○○在
      一起之辯解，顯係狡言卸責之詞，不足採信。
（三）綜上所述，被告戊○○、丙○○所為之本件竊盜犯行，事
      證明確，洵堪認定。
二、核被告戊○○、丙○○所為，分別係犯刑法第320 條第1項
    之普通竊盜罪。被告戊○○與丙○○就上開竊盜犯行，彼此
    間有犯意聯絡及行為分擔，均為共同正犯。被告丙○○前因
    竊盜案件，經本院以90年度易字第1391號判處有期徒刑4 月
    確定，於91年9 月12日執行完畢，有臺灣屏東地方法院檢察
    署刑案資料查註紀錄表及臺灣高等法院被告前案紀錄表各1
    份附卷可佐，其於有期徒刑執行完畢後5 年內再犯本件有期
    徒刑以上之罪，為累犯，應依刑法第47條規定加重其刑。爰
    審酌被告戊○○、丙○○皆有數次竊盜前科（有上開被告前
    案紀錄表可參），素行不佳，其等仍不知悔悟，復為本件竊
    盜犯行，且犯後飾詞卸責，毫無悔意，而本件竊盜所生危害
    雖非重大，然被告2 人僥倖投機之心理，實不可取等一切情
    狀，分別量處如主文所示之刑，並就被告戊○○刑之部分，
    一併諭知如易科罰金之折算標準。
據上論斷，應依刑事訴訟法第299 條第1 項前段，刑法第28條、
第320 條第1 項、第47條、第41條第1 項前段，罰金罰鍰提高標
準條例第1 條前段、第2 條，判決如主文。
本案經檢察官潘國威到庭執行職務。
中    華    民    國    95    年    1     月    26    日
                 刑事第一庭    審判長法  官  潘正屏
                                     法  官  曾吉雄
                                     法  官  黃聖涵
以上正本證明與原本無異。
如不服本判決應於收受本判決送達後十日內向本院提出上訴書狀
，其未敘述上訴理由者，並得於提起上訴後十日內向本院補提理
由書狀（均須按他造當事人之人數附繕本）「切勿逕送上級法院
」
中    華    民    國    95    年    1     月    26    日
                                     書記官  滕一珍
附錄本判決論罪之法條：
中華民國刑法第320條
(普通竊盜罪、竊佔罪)
意圖為自己或第三人不法之所有，而竊取他人之動產者，為竊盜
罪，處5 年以下有期徒刑、拘役或500 元以下罰金。
意圖為自己或第三人不法之利益，而竊佔他人之不動產者，依前
項之規定處斷。
前二項之未遂犯罰之。


司法院資訊處製作；財團法人民間司法改革基金會備份。
